【裁判字號】    97,易,1441
【裁判日期】    970523
【裁判案由】    違反商標法
【裁判全文】
臺灣臺中地方法院宣示判決筆錄          97年度易字第1441號
公  訴  人  臺灣臺中地方法院檢察署檢察官
被      告  甲○○
上列被告因違反商標法案件，經檢察官提起公訴（九十六年度偵
字第二七二００號、九十七年度偵字第二五六一號），並聲請認
罪協商，本院裁定進行認罪協商程序後，於中華民國九十七年五
月二十三日下午四時，在本院刑事第四法庭宣示判決，出席職員
如下：
    法  官  林學晴
    書記官  吳詩琳
法官起立朗讀判決主文、犯罪事實要旨、處罰條文、附記事項，
及告以上訴限制、期間並提出上訴狀之法院，且諭知記載其內容
：
一、主    文：
    甲○○共同明知為未得商標權人同意，於同一商品，使用相
    同之註冊商標之商品而販賣，處有期徒刑陸月，如易科罰金
    ，以新臺幣壹仟元折算壹日。緩刑貳年。扣案如附表所示之
    物品，均沒收。
二、犯罪事實要旨：
    甲○○明知「NIKE」、「PUMA」與「ADIDAS」之文字與商標
    圖樣，分別係必爾斯藍基股份有限公司（下稱必爾斯藍基公
    司）、臺灣彪馬股份有限公司、亞得脫士沙洛蒙股份有限公
    司（下稱亞得脫士沙洛蒙公司）向我國經濟部智慧財產局申
    請註冊登記，於使用期間內，就所指定之運動衫、鞋靴等商
    品，取得商標使用權，現均仍在商標使用期限內。復明知不
    詳年籍自稱「楊榮鑫」之大陸地區男子，自大陸廣州地區貨
    運快遞使用上開商標之運動衫及鞋靴，均係未經上開商標使
    用權人之同意或授權，與上開商標使用權人所生產或授權製
    造之同一或類似之運動衫、鞋靴商品，使用相同註冊商標之
    仿冒品。詎甲○○與「楊榮鑫」，竟共同基於販賣仿冒上開
    商標商品之犯意聯絡，自民國九十四年底起，由「楊榮鑫」
    架設販售網站（網址：http://www.i543.com），在該網站
    網頁上刊登販售使用如附表所示商標之仿冒運動衫、運動鞋
    之圖片及訊息，供不特定人上網瀏覽及出價競標，並提供電
    子郵件信箱及金融機構帳號供聯絡購買及匯付貨款事宜。甲
    ○○則以每月新臺幣（下同）二萬元之薪資，受僱於「楊榮
    鑫」，依「楊榮鑫」以電子郵件指示應寄送之貨物及顧客，
    委由不知情之臺灣宅配通股份有限公司運送貨品予顧客，再
    自行前往大陸地區或委由朋友將匯入貨款交予「楊榮鑫」；
    迄至九十六年農曆年前後起，甲○○改以每月二萬八千元之
    薪資，受僱於「楊榮鑫」，其販售方式亦改由「楊榮鑫」將
    貨物擺放於甲○○承租之倉庫內，先由顧客直接向甲○○訂
    購後，再由甲○○將貨物寄送予顧客，而自九十六年農曆年
    前後起至為警查獲時止，已獲利約二十萬元，以此方式侵害
    必爾斯藍基公司等之商標專用權。嗣經警於九十六年十月二
    十三
    日，分別前往臺中縣霧峰鄉○○路四六八巷六六號住處與臺
    中縣太平市○○街六十號租處搜索查獲，並扣得如附表所示
    之物品一批。
三、處罰條文：
    商標法第八十二條。
四、附記事項：
  (一)按刑事法若干犯罪行為態樣，本質上原具有反覆、延續實行
    之特徵，立法時既予特別歸類，定為犯罪構成要件之行為要
    素，則行為人基於概括之犯意，在密切接近之一定時、地持
    續實行之複次行為，倘依社會通念，於客觀上認為符合一個
    反覆、延續性之行為觀念者，於刑法評價上，即應僅成立一
    罪，俾免有重複評價、刑度超過罪責與不法內涵之疑慮；學
    理上所稱「集合犯」之職業性、營業性或收集性等具有重複
    特質之犯罪均屬之，例如經營、從事業務、收集、販賣、製
    造、散布等行為概念者是，有最高法院九十五年度臺上字第
    一０七九號判決意旨可資參照。本件被告甲○○與「楊榮鑫
    」共同販賣上揭仿冒之「NIKE」、「PUMA」與「ADIDAS」等
    商標商品之營利性行為，係在密集期間內以相同之方式持續
    進行，未曾間斷，具有反覆、延續實行之特徵，從而在行為
    概念上，縱有多次販賣之舉措，仍應評價認係包括一罪之集
    合犯。另被告甲○○與「楊榮鑫」間，就上開犯行有犯意聯
    絡與行為分擔，為共同正犯，合先敘明。
  (二)扣案如附表編號１、２、３、５、６、７所示之仿冒商標商
    品，係被告犯商標法第八十二條之罪所販賣之商品，應依同
    法第八十三條之規定，不問屬於被告與否，宣告沒收之。至
    扣案如附表編號４、８、９所示之物品，則為被告所有供犯
    本罪所用之物，爰依刑法第三十八條第一項第二款、第三項
    之規定予以宣告沒收。
  (三)又被告事後已與亞得脫士沙洛蒙公司（告訴人代理人唐朝
    智慧財產有限公司）、必爾斯藍基公司達成民事上之和解，
    ，有和解書影本二份及第一商業銀行匯款申請書回條影本二
    紙在卷可參，附此敘明。
五、協商判決除有刑事訴訟法第四百五十五條之四第一項第一款
    於本訊問程序終結前，被告撤銷協商合意或檢察官撤回協商
    聲請者；第二款被告協商之意思非出於自由意志者；第四款
    被告所犯之罪非第四百五十五條之二第一項所定得以協商判
    決者；第六款被告有其他較重之裁判上一罪之犯罪事實者；
    第七款法院認應諭知免刑或免訴、不受理者情形之一，及違
    反同條第二項「法院應於協商合意範圍內為判決；法院為協
    商判決所科之刑，以宣告緩刑或二年以下有期徒刑、拘役或
    罰金為限」之規定者外，不得上訴。
六、如有上開可得上訴情形，得自收受宣示判決筆錄送達之日起
    十日內，向本院提出上訴書狀，上訴於第二審法院。
中    華    民    國    97    年    5    月    23     日
                  臺灣臺中地方法院刑事第四庭
                                    書記官   吳詩琳
                                    法  官   林學晴
以上正本證明與原本無異。
上訴書狀如未敘述理由，應於上訴期間屆滿後20日內補提理由書
狀於本院。（應敘述具體理由並附繕本）。
                                    書記官    吳詩琳
中    華    民    國    97    年    5    月    23     日
附表：
┌──┬──────────┬────┬────┬───┬─────┐
│編號│扣  案 物 品 名 稱  │數量單位│查獲地點│所有人│備      註│
├──┼──────────┼────┼────┼───┼─────┤
│ １ │仿冒「NIKE」運動鞋  │550雙   │臺中縣霧│甲○○│共計扣得之│
├──┼──────────┼────┤峰鄉五福├───┤仿冒運動鞋│
│ ２ │仿冒「PUMA」運動鞋  │ 36雙   │路468巷 │同上  │為599雙   │
├──┼──────────┼────┤66號    ├───┤          │
│ ３ │仿冒「ADIDAS」運動鞋│ 13雙   │        │同上  │          │
├──┼──────────┼────┤        ├───┤          │
│ ４ │訂單文件            │  5張   │        │同上  │          │
├──┼──────────┼────┼────┼───┼─────┤
│ ５ │仿冒「NIKE」運動衫  │119件   │臺中縣太│同上  │共計扣得之│
├──┼──────────┼────┤平市大仁├───┤仿冒運動衫│
│ ６ │仿冒「PUMA」運動衫  │103件   │街60號  │同上  │為256件   │
├──┼──────────┼────┤        ├───┤（起訴書誤│
│ ７ │仿冒「ADIDAS」運動衫│ 34件   │        │同上  │載為258件 │
├──┼──────────┼────┤        ├───┤）        │
│ ８ │帳冊                │  1本   │        │同上  │          │
├──┼──────────┼────┤        ├───┤          │
│ ９ │貨運單              │  1疊   │        │同上  │          │
└──┴──────────┴────┴────┴───┴─────┘
【附錄論罪科刑法條】
商標法第八十一條：
未得商標權人或團體商標權人同意，有下列情形之一者，處三年
以下有期徒刑、拘役或科或併科新臺幣二十萬元以下罰金：
一  於同一商品或服務，使用相同之註冊商標或團體商標者。
二  於類似之商品或服務，使用相同之註冊商標或團體商標，有
    致相關消費者混淆誤認之虞者。
三  於同一或類似之商品或服務，使用近似於其註冊商標或團體
    商標之商標，有致相關消費者混淆誤認之虞者。
商標法第八十二條：
明知為前條商品而販賣、意圖販賣而陳列、輸出或輸入者，處一
年以下有期徒刑、拘役或科或併科新臺幣五萬元以下罰金。
商標法第八十三條：
犯前二條之罪所製造、販賣、陳列、輸出或輸入之商品，或所提
供於服務使用之物品或文書，不問屬於犯人與否，沒收之。


司法院資訊處製作；財團法人民間司法改革基金會備份。
